臺灣臺中地方法院刑事判決
111年度侵訴字第55號
公  訴  人  臺灣臺中地方檢察署檢察官
被      告  鄭朝文



選任辯護人  鄭皓文律師
上列被告因妨害性自主罪等案件，經檢察官提起公訴（110年度
偵字第23999號），本院判決如下：
    主    文
丙○○犯強制猥褻罪，處有期徒刑陸月，如易科罰金，以新臺幣壹
仟元折算壹日。又犯強制未遂罪，處拘役肆拾伍日，如易科罰金
，以新臺幣壹仟元折算壹日。
    犯罪事實
一、丙○○透過交友軟體Cheers與代號AB000-A110228（真實姓名
    年籍詳卷，下稱甲 ）認識3天後，竟對甲 為下列之行為：(
    一)於民國110年5月11日14時30分許，在其位在臺中市○○區○
    ○街000巷0號住處房間內，基於強制猥褻之犯意，違反甲 之
    意願，強行將甲 壓制在床上，親吻甲 脖子，並將甲 強拉
    去撫摸其生殖器，俟脫下甲 內衣褲及脫去自己褲子後，跨
    坐在甲 身上，觸摸甲 胸部，並自己套弄生殖器自慰，甲 
    試圖推開丙○○未果，丙○○繼續自慰直至射精，並將精液射在
    甲 胸部上，而以上開方式對甲 為強制猥褻行為1次。(二)
    於110年5月14日18時26分至19時08分許，為脅迫甲 撤回本
    案告訴，竟基於強制及恐嚇危害安全之犯意，在其位在臺中
    市○○區○○街000巷0號住處內，以通訊軟體LINE發送訊息予甲
     恫嚇稱：「時間內你不撤告，我會直接公布對話內容(指雙
    方有關本案強制猥褻之對話)，你的照片還有監視器畫面...
    讓妳身敗名裂，讓大家看清妳的真面目」、「反正對話紀錄
    、照片、監視器畫面，妳家地址、姓名，學校科系我都有，
    如果妳要搞得大家難看，順便把妳的名聲敗壞..」、「如果
    控告妳成功，我會連妳父親在哪個○○工作，全部都公布讓大
    家知道，還會請記者來報導，不要以為有公權力做靠山就了
    不起...」、「妳可以不用撤告沒關係，想把事情鬧大，我
    就幫妳鬧大，大學也不用讀了，工作也不用找了，妳爸還有
    可能因此被炒魷魚..妳如果覺得我在危言聳聽，那妳可以試
    試看..」等語，藉此迫使甲 撤回本案告訴而使其行無義務
    之事，及使甲 因而心生畏懼，致生危害於其名譽。嗣經甲 
    報警處理且未依丙○○之指示撤回告訴而強制未遂。
二、案經甲 訴由臺中市政府警察局第六分局報告及臺灣臺中地
    方檢察署檢察官主動簽分後偵查起訴。
    理    由
壹、程序部分：
一、按性侵害犯罪防治法所稱性侵害犯罪，係指觸犯刑法第221
    條至第227條、第228條、第229條、第332條第2項第2款、第
    334條第2款、第348條第2項第1款及其特別法之罪；又行政
    機關、司法機關及軍法機關所製作必須公示之文書，不得揭
    露被害人之姓名、出生年月日、住居所及其他足資識別被害
    人身分之資訊，性侵害犯罪防治法第2條第1項、第12條第2
    項分有明文。另性侵害犯罪防治法第12條所定其他足資識別
    被害人身分之資訊，包括被害人照片或影像、聲音、住址、
    親屬姓名或其關係、就讀學校與班級或工作場所等個人基本
    資料，性侵害犯罪防治法施行細則第6條亦有明文。查本案
    被告丙○○所為強制猥褻犯行，係屬性侵害犯罪防治法所稱之
    性侵害犯罪，因本院製作之判決係屬必須公示之文書，為避
    免被害人身分遭揭露，爰依上開規定，對於告訴人甲 之姓
    名年籍資料予以隱匿或簡略記載，以免揭露被害人身分，合
    先敘明。
二、按被告以外之人於審判外之言詞或書面陳述，除法律有規定
    者外，不得作為證據，刑事訴訟法第159條固定有明文，惟
    被告以外之人於審判外之陳述，雖不符同法第159條之1至之
    4規定，而經當事人於審判程序同意作為證據，法院審酌該
    言詞陳述或書面陳述作成時之情況，認為適當者，亦得為證
    據；又當事人、代理人或辯護人於法院調查證據時，知有第
    159條第1項不得為證據之情形，而未於言詞辯論終結前聲明
    異議者，視為有前項之同意，同法第159條之5亦定有明文。
    其立法意旨在於傳聞證據未經當事人之反對詰問予以核實，
    原則上先予排除，惟若當事人已放棄詰問或未聲明異議，基
    於證據資料愈豐富，愈有助於真實發現之理念，且強化言詞
    辯論原則，法院自可承認該傳聞證據例外擁有證據能力。經
    查，本案判決所引用之供述證據（含言詞及書面陳述），檢
    察官、被告丙○○及其辯護人於本院審理中調查證據時，就上
    開事證之證據能力，均未於言詞辯論終結前聲明異議（本院
    卷第108至109頁），本院審認上開證據作成時之情況，應無
    違法取證或不當情事，與本案待證事實間復具有相當之關聯
    性，以之作為證據應屬適當，依刑事訴訟法第159條之5規定
    ，自有證據能力。　　
三、其餘本案認定犯罪事實之所有證據資料（含書證、物證等）
    ，均與本案事實具有關聯性，並無事證足認有違背法定程序
    或經偽造、變造等情事，且經本院依法踐行調查程序，檢察
    官、被告及辯護人對於證據能力均未爭執，故依據刑事訴訟
    法第158條之4反面規定，均具有證據能力。
貳、實體部分：
一、上開犯罪事實，業據被告於本院審理時坦承不諱（本院卷第
    105至114頁），核與證人即告訴人於警詢時所為證述（偵卷
    第23至29頁）大致相符，復有告訴人之現場繪製圖、臺中市
    政府警察局第六分局偵查隊受理各類案件記錄表、內政部警
    政署刑事警察局110年7月21日刑生字第1100000000號鑑定書
    、性侵害犯罪事件通報表、○○醫療社團法人○○醫院受理疑似
    性侵害事件驗傷診斷書、LINE對話紀錄擷圖各1份（偵卷第3
    9、47、65至68頁、不公開卷第5至7、17至21、23至37、41
    至43、55至69頁）在卷可考，足認被告前開任意性自白與事
    實相符，堪可採信。從而，本案事證明確，被告犯行均堪以
    認定，均應依法論科。
二、核被告就犯罪事實欄一㈠所為，係犯刑法第224條之強制猥褻
    罪；就犯罪事實欄一㈡所為，係犯刑法第304條第2項、第1項
    之強制未遂罪及同法第305條之恐嚇危害安全罪。按數行為
    於同時同地或密切接近之時、地實行，侵害同一之法益，各
    行為之獨立性極為薄弱，依一般社會健全觀念，在時間差距
    上，難以強行分開，在刑法評價上，以視為數個舉動之接續
    實行，合為包括之一行為予以評價，較為合理者，屬接續犯
    ，且所謂「數行為在密切接近之時、地」之認定，需依所犯
    之罪質，受侵害之法益，行為之態樣，及一般社會健全之觀
    念，予以盱衡斷定，並無必須在同一時間、同一地點所為為
    限（最高法院99年度台上字第6596號判決意旨參照）。經查
    ，被告多次撫摸告訴人胸部、強抓告訴人手以觸摸其個人生
    殖器及其後陸續傳送數則訊息予告訴人之行為，主觀上均係
    各別基於單一之強制猥褻及強制、恐嚇危害安全等犯意，且
    均係以數個舉動接續進行，而侵害告訴人之性自主法益及迫
    使告訴人行無義務之事且恐嚇告訴人，在時間、空間上有密
    切關係，依一般社會健全觀念，難以強行分開，在刑法評價
    上，以視為數個舉動之接續實行，合為包括之一行為予以評
    價，較為合理，均各僅論以接續犯之一罪。又被告就犯罪事
    實欄一㈡所犯上開2罪，顯係基於同一犯罪計畫，於密切接近
    之時間實行，應評價為一行為，始屬合理，是其以一行為同
    時數觸數罪名，為想像競合犯，應依刑法第55條前段之規定
    ，從一重即強制未遂罪處斷。被告上開所犯2罪，犯意各別
    、行為互殊，應予分論併罰。又被告雖以上揭行為欲迫使告
    訴人撤回告訴，而使告訴人行無義務之事，然經告訴人向員
    警報案而未遂，爰依刑法第25條第2項規定，按既遂犯之刑
    度減輕其刑。
三、爰以行為人之責任為基礎，審酌被告與告訴人僅為網友，本
    應恪遵男女間互敬互重之關係，竟為逞個人性慾，對告訴人
    為上開強制猥褻行為，不僅不懂得尊重女性身體與性自主權
    利，其手段、心態及犯罪手段均屬可議，殊不足取，且犯後
    猶為使個人免除刑責，竟另以上揭行為欲迫使告訴人撤回告
    訴，復考量其以強暴之方式，對告訴人為上開行為，造成告
    訴人身心靈所受之折磨及痛苦，再參酌其犯後終能坦承犯行
    ，且與告訴人達成調解之犯後態度，有本院調解程序筆錄可
    考（本院卷第73至82頁）；再審以被告於本院審理時自陳之
    智識程度、經濟及家庭生活狀況（本院卷第113頁）等一切
    情狀，分別量處如主文所示之刑，並諭知易科罰金之折算標
    準，以資懲儆。至公訴意旨雖請求就被告上開犯行從重量刑
    ，然審以被告已於本院審理時與告訴人調解成立，其犯後態
    度相較於警詢、偵查時已有不同，且告訴人對於本案被告所
    應量處之刑度，亦於本院審理時以被害人身分表示其並沒有
    意見等語（本院卷第113頁），是本院衡酌被告所為犯行及
    上揭各項量刑因子，認科處被告主文所示之刑度應足以給予
    被告相當程度之懲罰，併此敘明。
四、查被告用以與告訴人聯繫並傳送上揭訊息之手機1支，雖為
    被告所有，且係供其為本案犯罪所用之物，然既未經扣案，
    且非違禁物，考量其價值輕微，不具刑法上重要性，爰不予
    宣告沒收或追徵。
據上論斷，應依刑事訴訟法第299條第1項前段，刑法第224條、
第304條第2項、第1項、第305條、第55條前段、第25條第1項、
第2項、第41條第1項前段，刑法施行法第1條之1第1項，判決如
主文。
本案經檢察官林清安提起公訴，檢察官乙○○到庭執行職務。
中　　華　　民　　國　　111 　年　　8 　　月　　17　　日
                  刑事第十庭    審判長法  官  陳玉聰
　　　　　　　　　                    法  官  林芳如
　　　　　　　　　                    法  官  林怡姿
以上正本證明與原本無異。
如不服本判決應於收受送達後20日內向本院提出上訴書狀，並應
敘述具體理由；其未敘述上訴之理由者，應於上訴期間屆滿後20
日內向本院補提理由書（均須按他造當事人之人數附繕本）「切
勿逕送上級法院」。
告訴人或被害人如不服判決，應備理由具狀向檢察官請求上訴，
上訴期間之計算，以檢察官收受判決正本之日起算。　
                                      書記官  黃泰能
中　　華　　民　　國　　111 　年　　8 　　月　　17　　日

附錄論罪科刑法條
刑法第224條
對於男女以強暴、脅迫、恐嚇、催眠術或其他違反其意願之方法
，而為猥褻之行為者，處六月以上五年以下有期徒刑。
刑法第304條
以強暴、脅迫使人行無義務之事或妨害人行使權利者，處三年以
下有期徒刑、拘役或九千元以下罰金。
前項之未遂犯罰之。
刑法第305條
以加害生命、身體、自由、名譽、財產之事恐嚇他人，致生危害
於安全者，處二年以下有期徒刑、拘役或九千元以下罰金。